臺灣新竹地方法院宣示判決筆錄　　　　　 96年度易字第391號
公　訴　人　臺灣新竹地方法院檢察署檢察官
被　　　告　乙○○
　　　　　　丁○○
共　　　同
指定辯護人　本院公設辯護人丙○○
上列被告等因竊盜案件，經檢察官提起公訴（96年度偵字第2672
號）後，聲請改依協商程序而為判決，本院於中華民國96年07月
20日下午4時在本院刑事第十法庭宣示判決，出席職員如下：
法官起立朗讀判決主文、犯罪事實要旨、處罰條文及告以上訴限
制、期間並提出上訴狀之法院，且諭知記載其內容：
一、主  文：
乙○○共同犯如附表一編號一至三號所示之罪，各處如附表一編
號一至三號所示之刑，應執行有期徒刑壹年陸月，減為有期徒刑
玖月，扣案如附表二所示之物均沒收。
丁○○共同犯如附表一編號一至三號所示之罪，各處如附表一編
號一至三號所示之刑，應執行有期徒刑壹年陸月，減為有期徒刑
玖月，扣案如附表二所示之物均沒收。
二、犯罪事實要旨：
（一）乙○○前有多次毒品、竊盜等前科，最近一次甫於民國九
      十三年間，因犯毒品及竊盜案件，分別經本院及臺灣桃園
      地方法院於九十三年八月三十一日及同年九月三十日分別
      以九十三年度訴字第三００號、九十三年度易字第五九五
      號判決各判處有期徒刑一年及一年十月確定，嗣經合併定
      應執行刑為有期徒刑二年八月，並於九十五年十月十七日
      因縮短刑期假釋出監，至同年十二月三十一日縮刑期滿執
      行完畢；丁○○亦有多次毒品、竊盜等前科，最近一次甫
      於九十三年間，因犯毒品及竊盜案件，經臺灣桃園地方法
      院於九十四年一月三十一日分別以九十三年度易字第一二
      六九號、一二五三號判決各判處有期徒刑五月、八月確定
      ，經定應執行刑有期徒刑一年二月確定後，於九十五年八
      月二十日縮短刑期執行完畢。
（二）詎乙○○、丁○○二人猶不知悔改，於九十六年四月二十
      三日下午某時，丁○○約乙○○一同外出，乙○○遂駕駛
      其與丁○○共同出資購買、平日由乙○○使用之車牌號碼
      四二八七─ＰＫ號自小貨車前往丁○○位於新竹市○○路
      ○段一０八號住處搭載其共同出遊，乙○○、丁○○二人
      於行經附表編號一至三號所示之地點時，竟分別興起意圖
      為自己不法所有之共同犯意聯絡，由丁○○持其所有、平
      日做板模所用之客觀上具有危險性、可供作為兇器使用之
      鐵撬、活動扳手、梅花扳手、梅開扳手、小鋤頭、固定鉗
      、老虎鉗、鯉魚鉗、十字起子、千斤頂、小型套筒及六角
      扳手改製劍型等工具，乙○○則負責在上開自小貨車上或
      如附表所示之地點附近四處張望把風之方式，共同竊取如
      附表編號一至三號所示之屬戊○○所有、甲○○所管理、
      己○○所管理之財物得手。嗣於翌日（二十四日）凌晨零
      時二十分許，乙○○駕駛上開自小貨車行經新竹縣新埔鎮
      一一七線下寮段時，恰為警方執行路檢時查覺有異而當場
      查獲，並扣得附表所示之失竊財物及丁○○所有並供其行
      竊所用之鐵撬三支、活動扳手一支、梅花扳手二支、梅開
      扳手二支、小鋤頭一支、固定鉗一支、老虎鉗一支、鯉魚
      鉗一支、十字起子一支、千斤頂一個、小型套筒十三個及
      六角扳手改製劍型四支等物。
（三）案經新竹縣警察局新埔分局報告臺灣新竹地方法院檢察署
      檢察官偵查起訴。
三、處罰條文：
（一）附表編號一─刑法第三百二十一條第一項第二款、第三款
（二）附表編號二─刑法第三百二十一條第一項第三款；
（三）附表編號三─刑法第三百二十一條第一項第三款。
四、本件判決除有刑事訴訟法第四百五十四條之四第一項所定之
    ：(一)於本訊問程序終結前，被告撤銷協商合意或檢察官撤回
    協商聲請者；(二)被告協商之意思非出於自由意志者；(四)被告
    所犯之罪非第四百五十五條之二第一項所定得以協商判決者
    ；(六)被告有其他較重之裁判上一罪之犯罪事實者；(七)法院認
    應諭知免刑或免訴、不受理者情形之一，及違反同條第二項
    「法院應於協商合意範圍內為判決；法院為協商判決所科之
    刑，以宣告緩刑或二年以下有期徒刑、拘役或罰金為限」之
    規定者外，檢察官及被告均不得上訴。
五、如有前項得上訴之情形，得自收受宣示判決筆錄送達之日起
    十日內，向本院提出上訴書狀，上訴於第二審法院。
中　　華　　民　　國　　96　　年　　7 　　月　　20　　日
                刑事第六庭  書記官  柯雅菱
                            法  官  遲中慧
以上正本證明與原本無異。
中　　華　　民　　國　　96　　年　　7 　　月　　20　　日
                            書記官  柯雅菱
附錄本案論罪科刑法條全文：
中華民國刑法第321條（加重竊盜罪）
I  犯竊盜罪而有左列情形之一者，處六月以上、五年以下有
    期徒刑：
  一  於夜間侵入住宅或有人居住之建築物、船艦或隱匿其內
      而犯之者。
  二  毀越門扇、牆垣或其他安全設備而犯之者。
  三  攜帶兇器而犯之者。
  四  結夥三人以上而犯之者。
  五  乘火災、水災或其他災害之際而犯之者。
  六  在車站或埠頭而犯之者。
II  前項之未遂犯罰之。
附表一：
┌──┬────┬───────┬────┬───────┬───────────┐
│編號│時間    │    地點      │被害人  │ 行竊方式與   │  量  刑  之  主  文  │
│    │        │              │        │  失竊財物    │                      │
├──┼────┼───────┼────┼───────┼───────────┤
│ 一 │96年04月│新竹縣新埔鎮內│戊○○  │以大型鐵撬為工│共同攜帶兇器毀壞安全設│
│    │23日下午│立里立坑街222 │        │具，撬開農舍鐵│備竊盜，累犯，處有期徒│
│    │3時許   │巷內之農舍    │        │門上之掛鎖後，│刑柒月，減為有期徒刑│
│    │        │              │        │再以工具拆下鐵│月又拾伍日。          │
│    │        │              │        │門一扇並搬走農│                      │
│    │        │              │        │舍內之農藥噴桶│                      │
│    │        │              │        │一只          │                      │
├──┼────┼───────┼────┼───────┼───────────┤
│ 二 │同日下午│新竹縣湖口鄉湖│甲○○  │以工具將該祖塔│共同攜帶兇器竊盜，累犯│
│    │6時許（ │南村箕南窩小段│        │之鐵質門扇上之│，處有期徒刑柒月，減為│
│    │起訴書誤│呂家祖塔      │        │螺絲栓開，再竊│有期徒刑月又拾伍日。│
│    │載為23時│              │        │取該門扇共四片│                      │
│    │許）    │              │        │              │                      │
├──┼────┼───────┼────┼───────┼───────────┤
│ 三 │同日晚上│新竹縣波羅村千│己○○  │將該處之不鏽鋼│共同攜帶兇器竊盜，累犯│
│    │8、9時許│禧路「全民歡享│        │變電箱箱蓋後方│，處有期徒刑柒月，減為│
│    │        │社區」        │        │彈簧栓以工具拆│有期徒刑月又拾伍日。│
│    │        │              │        │下後，共竊取三│                      │
│    │        │              │        │塊變電箱箱蓋  │                      │
└──┴────┴───────┴────┴───────┴───────────┘
附表二：鐵撬支、活動扳手壹支、梅花扳手貳支、梅開扳手貳
        支、小鋤頭壹支、固定鉗壹支、老虎鉗壹支、鯉魚鉗壹
        支、十字起子壹支、千斤頂壹個、小型套筒拾個及六
        角扳手改製劍型肆支。
